---
title: "Prob3cp1"
output: html_document
---


```{r setup, include=FALSE,echo=FALSE}
knitr::opts_chunk$set(echo = TRUE)
```

```{r load_code, message=FALSE, warning=FALSE,echo=FALSE}
library(tidyverse, warn.conflicts = F)
library(rvest)
library(plotly)
library(cluster)
#library(ggdendro)
library(gridExtra)
theme_set(theme_bw())
source(here::here("code/lib.R"))
source(here::here("code/plota_solucoes_hclust.R"))


```

# Agrupamento com filmes de Jim Carrey

Usaremos dados do [Rotten Tomatoes](https://www.rottentomatoes.com) sobre os filmes de Jim Carrey 

O tipo de pergunta que queremos responder com agrupamento é _existem tipos de filmes claramente diferentes em termos de sucesso na crítica e público dentre os feitos por Jim Carrey?_

```{r message=FALSE, warning=FALSE,echo=FALSE}
from_page <- read_html("https://www.rottentomatoes.com/celebrity/jim_carrey/") %>% 
    html_node("#filmographyTbl") %>% # A sintaxe da expressão é de um seletor à lá JQuery: https://rdrr.io/cran/rvest/man/html_nodes.html 
    html_table(fill=TRUE) %>% # Faz parse
    as.tibble()

filmes = from_page %>% 
    filter(RATING != "No Score Yet", 
           `BOX OFFICE` != "—", 
           CREDIT != "Executive Producer") %>%
    mutate(RATING = as.numeric(gsub("%", "", RATING)), 
           `BOX OFFICE` = as.numeric(gsub("[$|M]", "", `BOX OFFICE`)))

import_data("jim_carrey")
filmes = read_imported_data()
```

```{r echo=FALSE}
filmes
```

São 14 filmes com avaliações bem variadas. Os filmes em que Jim Carrey participa variam de humor para drama. Provavelmente essa mudança deve ser refletida nas bilheterias.

```{r message=FALSE, warning=FALSE,echo=FALSE}
agrupamento_h <- filmes %>% 
    mutate(bilheteria =  log10(bilheteria))%>%
    mutate_at(vars(avaliacao, bilheteria), funs(scale)) %>%
    as.data.frame()%>% 
    column_to_rownames("filme") %>% 
    select(avaliacao, bilheteria) %>%
    dist(method = "manhattan") %>% 
    hclust(method = "complete")
```

Fazendo agrupamentos com os filmes por suas diferenças de avaliação e bilheteria, vemos que é interessante gerar algumas visualizações para que possa ficar mais visível a similaridade. 

```{r ,message=FALSE, warning=FALSE,echo=FALSE}
get_grupos <- function(agrupamento, num_grupos){
    agrupamento %>% 
        cutree(num_grupos) %>% 
        as.data.frame() %>% 
        mutate(label = rownames(.)) %>% 
        gather(key =  "k", value = "grupo", -label) %>% 
        mutate(grupo = as.character(grupo))
}

atribuicoes = get_grupos(agrupamento_h, num_grupos = 1:6)

atribuicoes = atribuicoes %>% 
    left_join(filmes, by = c("label" = "filme"))   

atribuicoes %>% 
    ggplot(aes(x = "Filmes", y = avaliacao, colour = grupo)) + 
    geom_jitter(width = .02, height = 0, size = 1.6, alpha = .6) + 
    facet_wrap(~ paste(k, " grupos")) + 
    scale_color_brewer(palette = "Dark2")

```

De modo geral, a divisão em 5 grupos deixa os dados de forma mais amigável para uma análise:

```{r message=FALSE, warning=FALSE,echo=FALSE}
k_escolhido = 5

x <-atribuicoes %>% 
    filter(k == k_escolhido) %>% 
    ggplot(aes(x = bilheteria, y = avaliacao, colour = grupo, text =
                   paste("Filme:", label))) + 
    geom_jitter(width = .02, height = 0, size = 3, alpha = .6) + 
    scale_color_brewer(palette = "Dark2") + 
    labs(x = "Bilheteria", y = "Avaliação" ) +
    coord_flip()
    
ggplotly(x)
```

- Grupo 1: Vemos os filme que não foram sucesso de crítica nem muito menos de bilheteria. Poderiamos chamá-los de 'Show de Horror'
- Grupo 2: Filme estilo sessão da tarde. Não é um sucesso absoluto mas também não são ruins. 
- Grupo 3: Todo ator tem aquele filme cult que é até legal mas não vende nada, não é mesmo? 
- Grupo 4: Estes são o que salvam o dia. São os filmes razoavelmente bem avaliados mas que possuem as maiores bilheterias. Tem uma maior proporção na carreira do Jim Carrey.
- Grupo 5: Apesar de excelentes em crítica, os dois filmes restantes não foram sucesso de público. Curioso que `Eternal Sunshine of The Spotless Mind` é um filme bastante visto atualmente. 